【裁判字號】    97,易,1417
【裁判日期】    970911
【裁判案由】    竊盜
【裁判全文】
臺灣彰化地方法院刑事判決              97年度易字第1417號
公  訴  人  臺灣彰化地方法院檢察署檢察官
被      告  乙○○
上列被告因竊盜案件，經檢察官提起公訴（97年度偵字第5945號）
，本院判決如下：
    主    文
乙○○共同犯攜帶兇器竊盜罪，累犯，處有期徒刑壹年。
    犯罪事實
一、乙○○前因贓物案件，經臺灣高等法院臺中分院93年度上訴
    字第1694號判決判處有期徒刑9月確定，於民國94年11月16
    日縮刑期滿執行完畢，猶不知悔改。復意圖為自己不法之所
    有，並與年籍姓名不詳綽號阿義之成年男子基於共同犯意聯
    絡，於97年6月18日5時許，2人一同前往苗栗縣竹南鎮○○
    路62號前，見王詩瑩所有而由甲○○所使用之車牌號碼5223
    -MX號自小客車停放在該處，遂持其所有客處觀上足以作為
    兇器之螺絲起子 (未扣案)，撬開車門並發動汽車駕駛離去
    而竊取之 (毀損部分未據被害人告訴)，得手後駛往其向不
    知情之林生發所承租位於彰化縣秀水鄉曾厝村曾厝巷135之1
    號鐵皮屋內，並加以解體。嗣經警於97年6月19日16時許，
    在彰化縣秀水鄉曾厝村曾厝巷135之1號鐵皮屋發現上開失竊
    之贓車，並查出該鐵皮屋係乙○○向林生發所承租，發現乙
    ○○涉及竊取上開贓車，乙○○因得知警方偵悉其上開竊盜
    犯行，始於97年6月21日16時許，前往彰化縣警察局鹿港分
    局秀水分駐所警局自白其竊盜行為。
二、案經彰化縣警察局鹿港分局報請臺灣彰化地方法院檢察署檢
    察官偵查起訴。
    理    由
一、按現行刑事訴訟法為保障被告之反對詰問權，排除具有虛偽
    危險性之傳聞證據，以求實體真實之發見，於該法第159條
    第1項明定被告以外之人於審判外之言詞或書面陳述，除法
    律有規定者外，不得作為證據。又被告以外之人於審判外之
    陳述，雖不符前4條之規定（即刑事訴訟法第159條之1至同
    條之4），而經當事人於審判程序同意作為證據，法院審酌
    該言詞陳述或書面陳述作成時之情況，認為適當者，亦得為
    證據；當事人、代理人或辯護人於法院調查證據時，知有第
    159條第1項不得為證據之情形，而未於言詞辯論終結前聲明
    異議者，視為有前項之同意，刑事訴訟法第159條之5定有明
    文。本件公訴人、被告乙○○並未就下列據為本件判決基礎
    之證據資料之證據能力有所爭執，且迄於言詞辯論終結前，
    並未主張有刑事訴訟法第159條第1項不得為證據之情形，應
    認已同意下列據為本件判決基礎之證據資料均得作為證據，
    且經本院審酌後，認無不適當之情形，則本案下列據為判決
    基礎之證據均有證據能力，合先敘明。
二、前揭犯行，業據被告於警詢中及本院審理時坦承不諱，核與
    被害人甲○○於警詢時指訴情節相符，並有贓物認領保管單
    1件及上開鐵皮屋內之現場相片30張在卷為憑，足證被告之
    自白屬實。前揭犯行，事證明確，洵堪認定。
三、核被告所為，係犯刑法第321條第1項第3款之攜帶兇器竊盜
    罪。被告與綽號為「阿義」之不詳姓名年籍成年男子，對於
    上開犯罪之實行，有犯意聯絡及行為分擔，均為共同正犯。
    被告曾受如犯罪事實欄所示之確定判決及有期徒刑之執行完
    畢，有臺灣高等法院被告前案紀錄表附卷可憑，其於有期徒
    刑執行完畢後之5年內，故意再犯有期徒刑以上之本罪，為
    累犯，應依法加重其刑。查被告有正常工作能力，竟不自食
    其力而竊取物品，爰審酌上情，並審酌被告犯罪之動機、智
    識程度為國中畢業、手段、竊取物品之價額約為新臺幣50
    萬元、其解體被害人之小客車，對被害人所生危害非輕及其
    犯後已坦承犯行，惟未賠償被害人所受損失等一切情狀，量
    處如主文所示之刑，以示懲儆。
四、被告竊盜時所攜帶之前開兇器，並未扣案，亦無積極證據證
    明其確切所在，為免執行之困難，爰不予宣告沒收。
據上論斷，應依刑事訴訟法第299條第1項前段，刑法第28條、第
321條第1項第3款、第47條第1項，判決如主文。
本案經檢察官紀雅惠到庭執行職務。
中    華    民    國    97    年    9     月    11    日
                   刑事第七庭  法  官  羅  永  安
以上正本證明與原本無異。
如不服本判決，應於判決送達後10日內，向本院提出上訴書狀，
上訴書狀應「敘述具體上訴理由」，並按他造當事人之人數附繕
本。「切勿逕送上級法院」。
告訴人或被害人對於判決如有不服具備理由請求檢察官上訴者，
其上訴期間之計算係以檢察官收受判決正本之日期為準。
中    華    民    國    97    年    9     月    11    日
                               書記官  魏  嘉  信
附錄本案論罪科刑法條全文：
中華民國刑法第321條
（加重竊盜罪）
犯竊盜罪而有左列情形之一者，處六月以上、五年以下有期徒刑
：
一、於夜間侵入住宅或有人居住之建築物、船艦或隱匿其內而犯
    之者。
二、毀越門扇、牆垣或其他安全設備而犯之者。
三、攜帶兇器而犯之者。
四、結夥三人以上而犯之者。
五、乘火災、水災或其他災害之際而犯之者。
六、在車站或埠頭而犯之者。
前項之未遂犯罰之。


司法院資訊處製作；財團法人民間司法改革基金會備份。
